# 不构成业务

提问人：cpab 时间：2018-02-21 23:33:34
问题3-2-4（在被购买方不构成业务的情况下，取得其部分股权并对其形成控制时，购 买方的会计处理） 请教： 1 、 A公司购买B公司80%的股权，B公司已停业多年，不构成业务。在审计报告的附注中母公司的长期股权投资附注，将对B公司的股权投资，在对子公司的投资项目列示，对吗？谢谢！ 2 、 在审计报告的附注中的，合并范围的变更中，应作为取得子公司B披露。理由为 1 、取得的是B公司的股权。 2 、A公司可以控制B公司。 不应作为收购一项资产组，不在合并范围变更中披露。对吗？谢谢！
3 、 在审计报告附注中的合并范围变更中，由于B公司不构成业务，故不能作为同一控制下企业合并/非同一控制企业合并取得的子公司，而在其他合并范围的变更中说明该事项，对吗？谢谢！

回答人：chenyiwei
你的理解基本合理。虽然B不构成业务，因而不属于企业合并，但对A而言仍然是取得对子公司的控制权（合并报表层面体现为购入一项不构成业务的资产）。